臺灣臺中地方法院刑事判決　　　　九十四年度易字第九七九號
公　訴　人　臺灣臺中地方法院檢察署檢察官
被　　　告　甲○○
上列被告因家庭暴力防治法案件，經檢察官提起公訴（九十四年
度偵字第六七九四號），本院判決如下：
    主    文
甲○○違反法院依家庭暴力防治法第十三條所為禁止直接或間接
為騷擾行為之民事通常保護令裁定，科罰金新臺幣陸仟元，如易
服勞役，以銀元參佰元即新臺幣玖佰元折算壹日。
    犯罪事實
一、甲○○為乙○○之夫，二人間具有家庭暴力防治法第三條第
　　一款所定之家庭成員關係。甲○○曾於民國九十三年八月八
　  日下午二時三十分許，在外飲酒返回台中縣東勢鎮○○街雪
    山一村十九號之住處後，對乙○○實施身體上及精神上之不
    法行為，而為乙○○聲請本院依家庭暴力防治法第十三條之
    規定，於九十三年十月五日以九十三年度家護字第八０三號
    核發民事通常保護令，裁定甲○○不得對乙○○實施身體上
    或精神上不法侵害之行為，不得直接或間接對乙○○為騷擾
    行為，且該保護令之有效期間為十個月，並已送達甲○○。
    惟甲○○竟基於違反上開保護令之犯意，在該保護令之有效
    期間內，於九十四年四月二日九時許起至十一時許止，在台
    中縣東勢鎮○○街之第一公墓掃墓時，接續以畜牲、禽獸、
    不得好死等穢語辱乙○○，而對乙○○為騷擾之行為。
二、案經乙○○訴由台中縣警察局東勢分局報請臺灣臺中地方法
    院檢察署檢察官偵查起訴。
    理    由
一、被告甲○○經本院訊問後，雖不爭執已獲送達本院所核發之
    民事通常保護令，亦坦承於前述時地與告訴人乙○○一同掃
    墓，當時其等之子秋勝城、秋勝祥均在場等情節；惟否認曾
    接續以畜牲、禽獸、不得好死等穢語辱告訴人，而為騷擾
    之行為，辯稱：他當時只說告訴人「夭壽」，並未以上述穢
    語辱告訴人，並無任何騷擾告訴人之行為。經查：
    （一）被告確有於九十四年四月二日九時許起至十一時許止
          ，在台中縣東勢鎮○○街之第一公墓掃墓時，接續以
          畜牲、禽獸、不得好死等穢語辱其妻即告訴人等事
          實，除有告訴人之指訴及台中縣警察局東勢分局受理
          各類案紀錄表影本一份在卷可憑外，並經雙方之子即
          掃墓時亦在場之秋勝城、秋勝祥於檢察官偵訊時證明
          無誤在卷。
    （二）又被告曾因前述酒後對告訴人實施身體上及精神上之
　　　　　不法行為，而經告訴人聲請本院核發前述民事通常保
　　　　　護令乙節，亦有本院九十三年度家護字第八０三號民
          事通常保護令影本一件附卷足證，被告並坦承已收送
          達。
    （三）綜合上述，被告顯已違反本院之民事通常保護令，而
　　　　　對告訴人為騷擾之行為，前揭犯行，足可認定；所辯
　　　　　絕無以穢語辱告訴人等語，因非事實，無能為有利
          利之判斷。
二、按本院九十三年度家護字第八０三號民事通常保護令，係依
    據家庭暴力防治法第十三條規定所為之裁定；且按家庭暴力
    防治法第二條第一、三項規定：本法所稱家庭暴力者，謂家
    庭成員間實施身體或精神上不法侵害之行為；本法所稱騷擾
    者，謂任何打擾、警告、嘲弄或辱罵他人之言語、動作或製
    造使人心生畏怖情境之行為。故核被告甲○○違反上開民事
    通常保護令之行為，係犯家庭暴力防治法第五十條第二款之
    違反保護令罪。爰審酌被告漠視法令，導致告訴人生活上相
　　當之困擾，固非可取，惟被告所為，實際危害不大，告訴人
　　復另具狀表示願意原諒告訴人，請本院給予被告自新之機會
  　，本院遂再考量其犯罪之動機、目的、方法、手段及犯後態
　　度等一切情狀後，量處如主文所示之刑，並諭知如易服勞役
  　之折算標準。
據上論斷，應依刑事訴訟法第二百九十九條第一項前段，家庭暴
力防治法第五十條第二款，刑法第十一條前段、第四十二條第二
項前段，罰金罰鍰提高標準條例第二條，判決如主文。
本件經檢察官丙○○到庭執行職務
中　　華　　民　　國　　94　　年　　11　　月　　3 　　日
                  刑事第十二庭  審判長法  官  王鏗普
                                      法  官  唐敏寶
                                      法  官  莊深淵
上正本證明與原本無異。
如不服本判決，應於送達後十日內向本院提出上訴狀（須附繕本
），上訴於台灣高等法院台中分院。
                                      書記官  何惠文
中　　華　　民　　國　　94　　年　　11　　月　　3 　　日
附錄論罪科刑法條
家庭暴力防治法第五十條：
違反法院依第十三條、第十五條所為之下列裁定者，為本法所稱
之違反保護令罪，處三年以下有期徒刑、拘役或科或併科新台幣
十萬元以下罰金︰
一　禁止實施家庭暴力行為。
二　禁止直接或間接騷擾、接觸、通話或其他連絡行為。
三　命遷出住居所。
四　遠離住居所、工作場所、學校或其他特定場所。
五　命完成加害人處遇計畫：戒癮治療、精神治療、心理輔導或
    其他治療、輔導。
